【裁判字號】    90,易,1106
【裁判日期】    900430
【裁判案由】    違反電子遊戲場業管理條例
【裁判全文】
臺灣臺中地方法院刑事判決                          九十年度易字第一一六號
    公  訴  人  臺灣台中地方法院檢察署檢察官
    被      告  甲○○
右列被告因違反電子遊戲場業管理條案件，經檢察官提起公訴 (九十年度偵字第五二
五五號)本院判決如左：
    主  文
甲○○違反未依電子遊戲場業管理條例規定辦理營利事業登記，不得經營電子遊戲場
業之規定，處拘役參拾日，如易科罰金，以佰元折算壹日。扣案之電子遊戲機「彈
珠台」拾貳台沒收。
    事  實
一、甲○○明知自民國八十九年二月三日電子遊戲場業管理條例公佈施行後，未依電
    子遊戲場業管理條例規定辦理營利事業登記者，不得經營電子遊戲場業，竟未經
    主管機關核准並未辦理營利事業登記，自八十九年十一月二日傍晚某時起，每週
    四一次，在臺中市○○區○○路與建功南一巷口夜市之公共場所，擺設賓果連線
    電玩（俗稱彈珠台）之電子遊戲機十二台供不特定人把玩，以此方式經營電子遊
    戲場業，嗣於同年十一月二十三日二十三時許，為台中市警察局第四分局當場查
    獲。
二、案經台中市政府告發由檢察官偵查起訴。
    理  由
一、訊據被告甲○○坦承未依電子遊戲場業管理條例規定辦理營利事業登記，而於右
    揭時地擺設彈珠台十二台供不特定人把玩之事實，而該查獲之彈珠台十二台經警
    責付被告保管，有被告簽名點收之電玩責付保管書、現場圖及照片四紙附卷可稽
    ，事證明確，被告之犯行已堪認定。
二、按夜市流動攤販，雖為商業登記法第四條所定之小規模商業登記，依營利事業登
    記管理規則第二條，所得稅法第十一條第二項之規定，得免依商業登記法辦理營
    利事業登記，惟按政府為維護社會安寧、善良風俗、公共安全及國民身心健康，
    始制定電子遊戲場業管理條例管理電子遊戲場業，此為該條例第一開宗明義所明
    定，因此該條例對於電子遊戲場業之營業場所，有應距離國民中、小學……等機
    構五十公尺以上之規定。又如有犯組織犯罪防制條例等罪，經有罪判決確定等人
    ，均不得充電子遊戲場業之負責人或營業場所管理人。……凡此均為達成立法目
    的之規定，亦為經營電子遊戲場業有別於一般營利事業之特殊規定，因此該條例
    除於第十條第一項前段明定：「經營電子遊戲場業，應依公司法或商業登記法辦
    理公司或商業登記」外，更於同條例第十五條明定：「未依本條例規定辦理營利
    事業登記者，不得經營電子遊戲場業。」因此，即使符合公司法或商業登記法之
    規定經合法成立之公司或商業，凡未符合該條例之規定，依該條例規定辦理營利
    事業登記者，均不得經營電子遊戲場，至於商業登記法第四條所謂一般小規模商
    業或非屬營利事業登記管理規則及所得稅法所規範之營利事業，縱可經營其他非
    法之商業，亦不得經營電子遊戲場業，更毋庸待言，此觀同條例第十六條所定「
    非電子遊戲場業之其他營利事業，不得就其營業場所，供他人設置電子遊戲機營
    業」之規定，更屬明確，因之凡有違反該條例第十五條之規定者，即應適用同條
    例第二十二條之規定處罰，不因是否為上開小規模商業，或是否屬營利事業登記
    管理規則及所得稅法所規範之營利事業，而有不同。是被告於本院審理中辯稱：
    伊是經營流動攤販，得免依商業登記法辦理營業登記，即無違反作為之義務，不
    構成違法云云，核與上開說明意旨不符，所辯即無可採。故核被告甲○○所為，
    係違反電子遊戲場業管理條例第十五條之規定，應依同條例第二十二條之規定論
    處。爰審酌被告係於電子遊戲場業管理條例新法施行不久為本件犯行，設置機台
    數量僅有十二台，且屬流動攤販，規模不大，經營目的貪圖些微小利，其犯罪手
    段尚屬平和，情節輕微，及坦承犯行之態度等一切情狀，量處如主文所示之刑。
    末按被告行為後，刑法第四十一條易科罰金之標準已於九十年一月十日公布施行
    ，於同年月十二日生效，比較新舊法，其易科罰金之標準，以新法較有利於被告
    ，是行為人犯後法律已有變更，依刑法第二條第一項前段之規定，應適用最有利
    於行為人之法律，併依刑法第四十一條第一項前段之規定諭知易科罰金之折算標
    準。扣案之電子遊戲機十二台為被告所有供違法經營電子遊戲場業所用之物，依
    刑法第三十八條第一項第二款規定宣告沒收。
據上論斷，應依刑事訴訟法第第二百九十九條第一項前段，電子遊戲場業管理條例第
二十二條，刑法第十一條前段、第二條第一項前段、第四十一條第一項前段、第三十
八條第一項第二款、罰金罰鍰提高標準條例第二條，判決如主文。
中      華      民      國    九十      年      四      月     三十     日
                                    臺灣台中地方法院刑事第五庭
       法  官  許金樹
右正本證明與原本無異。
如不服本判決，應於送達後十日內向本院提出上訴狀（須附繕本），上訴於台灣高等
法院台中分院。
                                        書記官
中      華      民      國    九十      年      五      月     三       日
附錄本案論罪科刑之法條全文：
電子遊戲場業管理條例第十五條：
未依本條例規定辦理營利事業登記證者，不得經營電子遊戲場業。
第二十二條：
違反第十五條規定者，處行為人一年以下有期徒刑、拘役或科或併科新台幣五十萬元
以上二百五十萬元以下罰金。


司法院資訊處製作；財團法人民間司法改革基金會備份。
